【裁判字號】    98,交上訴,38
【裁判日期】    980622
【裁判案由】    過失致死
【裁判全文】
臺灣高等法院刑事裁定               98年度交上訴字第38號
上  訴  人
即  被  告  甲○○
上列上訴人因過失致死案件，不服本院中華民國98年3月31日第
二審判決（98年度交上訴字第38號），提起上訴，本院裁定如下
：
    主  文
上訴駁回。
    理  由
一、按上訴期間為10日，自送達判決後起算，刑事訴訟法第349
    條前段定有明文。送達不能送達於應受送達人之住居所、事
    務所、營業所或補充送達者，得將文書寄存送達地之自治或
    警察機關，以為送達。寄存送達，自寄存之日起，經10日發
    生效力，民事訴訟法第138條第1項、第2項定有明文。上開
    寄存送達之規定，依刑事訴訟法第62條規定於刑事訴訟程序
    準用之。又第二審法院認為上訴不合法律上之程式、或法律
    上不應准許、或其上訴權已經喪失者，應以裁定駁回之，刑
    事訴訟法第349條、第384條分別定有明文。
二、經查：本件應送達於上訴人即被告甲○○之本院98年度交上
    訴字第38號判決書正本，業已於98年4月10日以寄存送達之
    方式，送達於上訴人之住所（即臺北縣五股鄉○○路270巷1
    號2樓），有該送達證書及本院戶役政等資訊查詢表等件在
    卷可參，是上開判決書於98年4月10日寄存送達之日起經10
    日，即生合法送達之效力。雖上訴人辯稱該判決書係在未經
    通知之情形下即逕行寄存於派出所，且未為粘貼或再為任何
    領取之通知，是上訴期間應自上訴人於98年5月21日實際領
    取之日起算云云，然觀諸送達證書右下方所載「一份粘貼於
    應受送達人住居所、事務所、營業所或其就業處所門首，另
    一份置於該受送達處所信箱或其他適當處置」字樣處，確有
    勾選之記號，是上訴人空言指摘送達不合法云云，尚難採信
    。從而，本件上訴期間屆滿之日應為98年5月4日（於98年4
    月10日寄存送達，寄存日不算入，自同年4月11日計算10日
    期間，至同年月20日午後12時發生送達效力，是應自同年月
    21日零時計算其上訴不變期間，再加上在途期間2日為98年5
    月2日，因係星期六，故屆滿日期為98年5月4日）。被告遲
    至98年5月27日始向本院提出上訴書狀，有卷附被告提出之
    刑事聲明上訴狀之收文戳記在卷可參，揆諸上開說明，因認
    被告提起第三審上訴，顯逾法定上訴期間，自應駁回其上訴
    。
據上論斷，依刑事訴訟法第384條前段，裁定如主文。
中    華    民    國    98    年    6     月    22    日
                  刑事第二庭審判長法  官  洪光燦
                                  法  官  李麗玲
                                  法  官  林恆吉
以上正本證明與原本無異。
如不服本裁定，應於收受送達後五日內向本院提出抗告狀。
                                  書記官  陳盈璇
中    華    民    國    98    年    6     月    22    日


司法院資訊處製作；財團法人民間司法改革基金會備份。
